臺灣臺北地方法院民事裁定　　　　　　　100年度聲字第386號
聲　請　人　唐效虞
　　　　　　唐敬堯
　　　　　　唐啟舜
　　　　　　唐致湯
共　　　同
訴訟代理人　李宜光律師
相　對　人　臺灣基隆監獄
法定代理人　周輝煌
上列當事人間因第三人異議之訴事件（本院100年度訴字第2827
號），聲請停止執行，本院裁定如下：
    主  文
聲請人供擔保新臺幣貳佰貳拾伍萬元後，本院九十八年度司執字
第八八三一九號遷讓房屋強制執行事件之強制執行程序，於本院
一○○年度訴字第二八二七號第三人異議之訴判決確定前，應暫
予停止。
    理  由
一、按有回復原狀之聲請，或提起再審或異議之訴，或對於和解
    為繼續審判之請求，或提起宣告調解無效之訴、撤銷調解之
    訴，或對於許可強制執行之裁定提起抗告時，法院因必要情
    形或依聲請定相當並確實之擔保，得為停止強制執行之裁定
    ，強制執行法第18條第2項定有明文。依此規定，於強制執
    行程序開始後，債務人因提起異議之訴而聲明願供擔保，聲
    請裁定停止強制執行，除異議之訴已受敗訴裁判確定外，法
    院應酌定相當並確實之擔保，而為停止執行之裁定。至該異
    議之訴實體上有無理由，則非法院於裁定停止強制執行時應
    予審酌之事項。又法院依上開規定擔保金額而准許停止強制
    執行之裁定者，該項擔保係備供債權人因停止執行所受損害
    之賠償，其數額應依標的物停止執行後，債權人未能即時受
    償或利用該標的物所受之損害額，或其因另供擔保強制執行
    所受之損害額定之，非以標的物之價值或其債權額為依據（
    最高法院79年度台抗字第158號判例、88年度台抗字第442號
    、87年度台抗字第529號、95年度台抗字第104號、95年度台
    抗字第791號裁定意旨參照）。
二、經查：
  (一)相對人即債權人於民國98年9月30日以本院97年度訴字第326
    7號和解筆錄為執行名義向本院民事執行處聲請假執行，請
    求第三人廖玉枝及聲請人唐致湯遷讓返還如附圖1所示臺北
    市○○○路○段44巷3號房屋（下稱系爭房屋），業經本院依
    職權調閱98年度司執字第88319號遷讓房屋事件卷宗查核無
    誤。而聲請人以系爭房屋為2間房屋所組成，如附圖2黃色建
    物（面積約66.43平方公尺）為渠等被繼承人即其父親唐英
    所自行出資興建，並有獨立出入之門戶，雖未經所有權登記
    ，仍為獨立之不動產，而由唐英原始取得所有權，唐英過世
    後即由渠等與其他繼承人共同繼承，渠等始為該房屋之所有
    權人，相對人不得主張權利聲請強制執行為由，提起第三人
    異議之訴，由本院以100年度訴字第2827號受理中，是聲請
    人依強制執行法第18條第2項規定聲請停止執行，即屬有據
    ，至於其本案訴訟能否獲勝訴之判決，依上開說明，並非本
    件裁定應審酌之範圍，先予敘明。
  (二)聲請人所提第三人異議之訴之訴訟標的價額未逾1,500,000
    元，參考各級法院辦案期限實施要點規定，第一、二審通常
    程序審判案件之期限分別為1年4個月、2年，共計3年4個月
    ，加上裁判送達、上訴、分案等期間，是本件第三人異議之
    訴案件審理期限預估約須4年。又因聲請人聲請停止強制執
    行程序，相對人即無法立即使用系爭房屋全部，則相對人可
    能遭4年相當於租金之損害。再按城市地方房屋之租金，以
    不超過土地及其建築物申報總價額年息百分之十為限，土地
    法第97條第1項定有明文。所謂土地及建築物之總價額，依
    土地法施行法第25條規定，土地價額依法定地價；建築物價
    額則依該管市縣地政機關估定之價額而言。所謂法定地價，
    依土地法第148條規定，係土地所有權人依該法規定所申報
    之地價。再參酌最高法院68年台上字第3071號判例意旨，可
    知基地租金之數額，除以基地申報地價為基礎外，尚須斟酌
    基地之位置，工商業繁榮之程度，占有人利用基地之經濟價
    值及所受利益等項，並與鄰地租金相比較，以為決定，並非
    必達申報總地價年息10%最高額。查系爭房屋位於臺北市大
    安區○○○路○段，為市區○○地段，附近生活機能便利，
    系爭房屋為一層樓建物，惟屋況老舊，有勘驗筆錄及現場相
    片足憑（參見97年度訴字第3267號卷），本院審酌系爭房屋
    坐落土地之位置、繁榮程度、經濟用途等因素，認為相對人
    無法使用系爭房屋而可能受有相當於租金之損害以系爭房屋
    坐落之土地及其建築物申報總價之申報價額年息5%為適當。
    次查，系爭房屋坐落之土地為臺北市○○區○○段156地號
    土地，占用土地面積為138平方公尺，100年度公告地價為每
    平方公尺新臺幣（下同）81,506元，系爭房屋97年度房屋評
    定現值為24,800元（參見97年度訴字第3267號卷原證4），
    是系爭房屋每月租金約為46,969元｛〈（81,506元/㎡×138
    ㎡）＋24,800元〉×5%÷12≒46,969元，元以下四捨五入｝
    ，相對人因停止執行可能遭受之損害約2,254,512元（即46,
    969元×48個月＝2,254,512元）。茲取其概數2,250,000元
    作為相對人因聲請人提起第三人異議之訴，因而停止執行致
    未能即時使用系爭房屋所受之損害額。
三、爰裁定如主文所示。
中    華    民    國   100    年    8     月    30    日
                  民事第六庭  法  官  林春鈴
以上正本係照原本作成。
如對本裁定抗告須於裁定送達後10日內向本院提出抗告狀，並繳
納抗告費新臺幣1,000元。
中    華    民    國   100    年    8     月    30    日
                              書記官  潘惠敏